【裁判字號】    92,交聲,1382
【裁判日期】    921215
【裁判案由】    違反道路交通管理處罰條例聲明異議
【裁判全文】
臺灣臺北地方法院交通事件裁定                  九十二年度交聲字第一三八二號
    異 議 人 即
    受 處 分 人  甲○○  男.
右列異議人即受處分人因違反道路交通管理處罰條例案件，對於台北市交通事件裁決
所中華民國九十二年八月十三日所為之處分（原處分案號：北市裁三字第裁２２－Ａ
ＢＹ３６０９５２號）聲明異議，本院裁定如左：
        主  文
異議駁回。
        理  由
一、按駕駛人駕駛汽（機）車，應遵守道路交通標誌、標線、號誌之指示；汽（機）
    車行駛至交叉路口，其行進、轉彎，應遵守燈光號誌，道路交通安全規則第九十
    條、第一百零二條第一項第一款定有明文，又汽（機）車駕駛人，行經有燈光號
    誌管制之交叉路口闖紅燈者，處新台幣（以下同）一千八百元以上五千四百元以
    下罰鍰，而汽（機）車駕駛人駕駛汽（機）車違反道路交通管理處罰條例第五十
    三條規定者，除應依該條規定之罰鍰處罰外並予記違規點數三點，道路交通管理
    處罰條例第五十三條、第六十三條第一項第三款亦分別定有明文。
二、本件受處分人即異議人甲○○於九十二年五月八日一時五十分許，駕駛車號ＢＵ
    －８１６號營業小客車，在台北市○○○路、寧波西街口，因紅燈右轉違規，經
    台北市政府警察局中正第二分局南昌路派出所當場攔停，以受處分人有違反前揭
    道路交通管理處罰條例第五十三條規定之行為掣單舉發，受處分人拒絕簽收，經
    警於前揭舉發違反道路交通管理事件通知單上為拒簽收之記載，依違反道路交通
    管理事件統一裁罰基準及處理細則第十一條第一項第一款之規定，視為受處分人
    已收受，嗣受處分人未於舉發通知單上所載應到案日期前到案，原處分機關即於
    九十二年八月十三日認受處分人確有前開交通違規行為，依前揭道路交通管理處
    罰條例第五十三條、第六十三條第一項第三款裁處受處分人即異議人罰鍰五千四
    百元並予記違規點數三點。
三、訊據受處分人固坦承於右揭時地駕駛上開營業小客車行經該處之事實，惟矢口否
    認有違規行為，辯稱：其並未闖紅燈云云。經查：
    （一）受處分人有於前述時地闖紅燈行駛之違規事實，經台北市政府警察局中正
          第二分局查處明確，有該局九十二年九月四日北市警中正二分交字第0
          0000000號書函可參，且業據證人即開單告發受處分人之員警
          江奉麟到庭具結證稱：「本件是我舉發的。當時我們在寧波西街八十七號
          執行路檢勤務，離受處分人違規之路口約五十至八十公尺，當時寧波西街
          變綠燈約十秒，就看到受處分人從重慶南路由北違規右轉寧波西街，當時
          寧波西街上沒有任何車，只有這一輛，我們便攔停。」等語明確（見本院
          九十二年十二月二日訊問筆錄參照），按證人乃為原處分機關認定受處分
          人有前開違規行為之原證人，其並到庭在本院法官面前以言詞供述本件訴
          訟上之待證事實－受處分人有前開違規事實，本院由其上開供述已得有心
          證，且卷存證據資料內並無積極證據足以證明證人上開證述係屬虛偽，亦
          無足以令人顯信其證述為不可採之品行證據或前科證據存在，本院自不得
          僅以證人為本件開單告發受處分人之員警即抹煞其在訴訟上所具有之原證
          人資格，且衡諸證人江奉麟為執法人員，與受處分人素不相識，諒無設詞
          誣陷受處分人之理，其證言應堪採信。從而受處分人既未能提出證據以資
          證明其確無違規行為，僅空言否認違規，尚難認其辯解可採。
    （二）次查前開違反道路交通事件統一裁罰基準及處理細則第十一條第一項第一
          款規定，受處分人拒絕於舉發通知單上簽名，並拒收該舉發通知單等情，
          業經告發員警即證人江奉麟於舉發通知單上記明，應視為受處分人已收受
          ；又證人江奉麟證稱受處分人拒簽收舉發通知單時，其有告知到案期間，
          並要其於到案日期前到案，否則罰鍰會加倍（見本院上開訊問筆錄），是
          受處分人辯稱舉發通知單未合法送達一事，僅係其卸責之詞。
四、綜上所述，受處分人確有在前揭時地駕駛前開車號營業小客車闖紅燈之違規行為
    ，且未依期限自行到案，從而原處分機關依前揭道路交通管理處罰條例第五十三
    條、第六十三條第一項第三款及違反道路交通管理事件統一裁罰基準及處理細則
    第四十四條第一項之規定，逕行裁處受處分人罰鍰五千四百元並記違規點數三點
    ，核無違誤，本件受處分人之異議為無理由，自應將其異議駁回。
據上論斷，應依道路交通案件處理辦法第十九條，裁定如主文。
中      華      民      國      九十二      年    十二    月    十五    日
                                臺灣臺北地方法院交通法庭
                                      法  官  蔡  如  琪
右正本證明與原本無異。
如不服本裁定，應於送達後五日內，向本院提出抗告狀。
                                      書記官  黃  鈴  容
中      華      民      國      九十二      年    十二    月    十五    日


司法院資訊處製作；財團法人民間司法改革基金會備份。
